【裁判字號】    95,訴,431
【裁判日期】    950818
【裁判案由】    毒品危害防制條例
【裁判全文】
臺灣桃園地方法院刑事判決               95年度訴字第431號
公  訴  人  臺灣桃園地方法院檢察署檢察官
被      告  甲○○
上列被告因違反毒品危害防制條例案件，經檢察官提起公訴（94
年度毒偵字第6336號），被告於本院準備程序進行中，就被訴施
用第一級毒品部分之事實為有罪之陳述，經本院告知簡式審判程
序意旨，並聽取公訴人及被告之意見後，本院合議庭裁定就起訴
施用第一級毒品部分依簡式審判程序審理，本院判決如下：
    主  文
甲○○施用第一級毒品，累犯，處有期徒刑捌月。扣案含有第一
級毒品海洛因成分之殘渣袋壹只沒收銷燬之。
    事  實
一、甲○○前於民國（下同）89年間因施用毒品案件，經本院以
    89年毒聲字第6787號裁定應送勒戒處所觀察、勒戒後，認有
    繼續施用毒品之傾向，再經本院以89年毒聲字第7719號裁定
    令入戒治處所施以強制戒治，嗣經本院以90年毒聲字第2037
    號裁定停止戒治，所餘戒治期間付保護管束，惟甲○○於上
    開保護管束期間，有再施用毒品之行為，復經本院以90年毒
    聲字第3802號裁定撤銷停止戒治，令入戒治處所施以強制戒
    治，而於91年11月13日強制戒治執行完畢釋放。復於92年間
    再因施用毒品案件，經臺灣宜蘭地方法院以93年度訴字第20
    8 號判決判處有期徒刑8 月確定，於94年6 月11日執行完畢
    （構成累犯）。猶不知悔改，於上開強制戒治執行完畢釋放
    後5 年內，另基於施用第一級毒品海洛因之犯意，於94年11
    月10日上午10時許，在臺灣地區某處，施用第一級毒品海洛
    因1 次。嗣於94年11月10日晚間10時許，為警在桃園縣桃園
    市○○街、安樂街口處查獲，並扣得含有第一級毒品海洛因
    成分之殘渣袋1 只。
三、案經桃園縣政府警察局移送臺灣桃園地方法院檢察署檢察官
    偵查起訴。
    理  由
一、被告甲○○所為係犯死刑、無期徒刑、最輕本刑為3 年以上
    有期徒刑以外之罪，被告於準備程序中就被訴事實為有罪之
    陳述，經法官告知簡式審判程序之旨，並聽取公訴人、被告
    之意見後，合議庭認為適宜，依刑事訴訟法第273 條之1 第
    1 項規定，裁定進行簡式審判程序，先此敘明。
二、訊之被告甲○○對於上揭施用第一級毒品海洛因之犯行，坦
    承不諱。而被告於94年11月11日凌晨零時30分許，為警採集
    之尿液檢體，經送驗結果呈現嗎啡陽性反應，有「被採尿人
    姓名編號對照表」、臺灣尖端先進生技醫藥股份有限公司出
    具之「濫用藥物檢驗報告」各1 紙在卷可憑（偵查卷第23、
    43頁）。且被告為警查獲時所扣得之殘渣袋1 只，經送驗結
    果，含有第一級毒品海洛因成分，亦有行政院衛生署管制藥
    品管理局鑑定書1 紙在卷可按（本院卷第198 頁），足認被
    告之自白與事實相符，堪信其有施用第一級毒品海洛因之犯
    行。又被告前於89年間因施用毒品案件，經本院以89年毒聲
    字第6787號裁定應送勒戒處所觀察、勒戒後，認有繼續施用
    毒品之傾向，再經本院以89年毒聲字第7719號裁定令入戒治
    處所施以強制戒治，嗣經本院以90年毒聲字第2037號裁定停
    止戒治，所餘戒治期間付保護管束，惟被告於上開保護管束
    期間，有再施用毒品之行為，復經本院以90年毒聲字第3802
    號裁定撤銷停止戒治，令入戒治處所施以強制戒治，而於91
    年11月13日強制戒治執行完畢釋放等情，亦有刑案資料查註
    紀錄表及臺灣高等法院被告前案紀錄表各1 份在卷可稽。本
    件事證明確，被告之犯行堪以認定，應依法論罪科刑。
三、按修正後刑法第2 條第1 項之規定：「行為後法律有變更者
    ，適用行為時之法律。但行為後之法律有利於行為人者，適
    用最有利於行為人之法律」，係規範行為後法律變更所生新
    舊法比較適用之準據法，於新法施行後，應適用新法第2 條
    第1 項之規定，為「從舊從輕」之比較；比較時應就罪刑有
    關之共犯、未遂犯、想像競合犯、牽連犯、連續犯、結合犯
    ，以及累犯加重、自首減輕暨其他法定加減原因（如身分加
    減）與加減例等一切情形，綜其全部罪刑之結果而為比較（
    最高法院95年第8 次刑庭會議決議參照）。查刑法第47 條
    累犯之規定於94年2 月2 日修正公布，並於95年7 月1 日施
    行，修正前刑法第47條規定：「受有期徒刑之執行完畢，或
    受無期徒刑或有期徒刑一部之執行而赦免後，5 年以內再犯
    有期徒刑以上之罪者，為累犯，加重本刑至二分之一。」修
    正後刑法第47條第1 項規定：「受徒刑之執行完畢，或一部
    之執行而赦免後，5 年以內故意再犯有期徒刑以上之罪者，
    為累犯，加重本刑至二分之一。」，經綜合比較前述新、舊
    法結果，修正後規定並未較有利於行為人，則應依修正後刑
    法第2 條第1 項前段規定，適用行為時（即修正前）之法律
    。
四、核被告所為，係犯毒品危害防制條例第10條第1 項之施用第
    一級毒品罪。被告施用海洛因前之持有海洛因之低度行為，
    為高度之施用行為所吸收，不另論罪。被告前於92年間因施
    用毒品案件，經臺灣宜蘭地方法院以93年度訴字第20 8號判
    決判處有期徒刑8 月確定，於94年6 月11日執行完畢，此有
    臺灣高等法院被告前案紀錄表在卷可按，於5 年以內再犯
    本件最重本刑為有期徒刑以上之罪，為累犯，應依修正前刑
    法第47條之規定加重其刑。爰審酌被告屢次施用毒品而不知
    悔改，品行不端，意志力薄弱，其施用毒品經強制戒治後，
    仍無法斷絕施用惡習，自有使其與社會上毒品來源隔離之必
    要，及被告犯罪後對於施用毒品之犯行已經坦承，態度良好
    等一切情狀，量處如主文所示之刑。扣案含有第一級毒品海
    洛因成分之殘渣袋1 只，應依毒品危害防制條例第18條第1
    項前段之規定，諭知沒收銷燬之。
據上論斷，應依刑事訴訟法第273 條之1 第1 項、第299 條第1
項前段，毒品危害防制條例第10條第1 項、第18條第1 項前段，
行為時刑法第11條、第47條，判決如主文。
本案經檢察官何嘉仁到庭執行職務。
中    華    民    國    95    年    8     月    18    日
                  刑事第七庭    法  官  劉為丕
上正本證明與原本無異。
如不服本判決，應於判決送達後10日內向本院提出上訴狀（應附
繕本），上訴於臺灣高等法院。
                                書記官  顏美惠
中    華    民    國    95    年    8     月    23    日
附錄本案論罪科刑法條：
毒品危害防制條例第10條
施用第一級毒品者，處 6 月以上 5 年以下有期徒刑。
施用第二級毒品者，處 3 年以下有期徒刑。


司法院資訊處製作；財團法人民間司法改革基金會備份。
